# 非流动资产处置利得的列报

提问人：baihaojie1986 时间：2017-06-08 16:45:42
@chenyiwei 陈版： 请问利润表营业外支出项下列报的“其中：非流动资产处置损失”、这里面是否列报固定资产报废的损失金额？ 求解惑！

回答人：chenyiwei
一般认为应包含在内。但在填列现金流量表补充资料（经营活动间接法部分）时，非流动资产的处置损益和报废损失应当分列。